# 求助陈版：合同负债和预收账款

提问人：wantnessss 时间：2020-05-12 16:20:00
事项：事项：A公司（乙方）于 2020 年 1 月开始执行新收入准则， 2019 年底公司与经销商B（甲方）签订了预付款协议，协议约定甲乙双方就乙方塔吊监控空隙、施工升降机监控系统、吊钩视频系统、人员定位系统、扬尘监控系统、护栏状态监测系统产品达成长期合作，由甲方向乙方购买上述产品。合同约定：“甲方于 2019 年 12 月 31 日向乙方预付产品货款167.8万元，并按实际采购计划向乙方采购产品。甲方每次采购时，应向乙方发出书面采购订单，乙方确认订单后，依据甲方订单记载的交货日期交付产品。甲方采购的产品货款从本协议约定的预付款中直接扣除，直至预付款抵扣完毕，如甲方采购时，剩余预付款不足以支付该次货款，甲方应另行支付剩余货款，全部货款付清后，乙方予以发货。”
问题：问题：A公司收到上述 168 万元的款项应该放在预收账款核算，还是合同负债核算？
项目组判断：
方法 1 ：鉴于双方已签订预付款合同，虽然没有决定具体产品的相关数量，但已产生向客户交付商品的义务，故应将收到的 168 万元款项放在合同负债核算。
方法 2 ：由于尚未签订具体订单，A公司并无具体交付义务，因此将预收的 168 万元计入应收账款，待B公司下订单时转入合同负债。
请问陈老师，上述处理方法，哪一种合适？

回答人：chenyiwei
理论上说，此时应当分析：上述预付款协议是否符合新收入准则第五条所规定的与客户之间合同成立的五项条件，即截至 2019 年末是否已存在对应的客户合同。
个人理解，由于尚未明确所订购的具体货物名称、价格等，只是一项长期性合作的意向性协议，可能不满足“该合同明确了合同各方与所转让商品或提供劳务（以下简称”转让商品“）相关的权利和义务”的条件，因此很可能此时尚不存在一项满足准则规定条件的“与客户之间的合同”，因此还是确认为预收账款。